【裁判字號】    97,易,545
【裁判日期】    970613
【裁判案由】    妨害自由等
【裁判全文】
臺灣板橋地方法院刑事判決               97年度易字第545號
公  訴  人  臺灣板橋地方法院檢察署檢察官
被      告  乙○○
上列被告因竊盜案件，經檢察官提起公訴（96年度偵字第28519
號）及追加起訴（97年度偵字第2209號），被告於準備程序認罪
，本院以簡式審判程序判決如下：
    主  文
乙○○犯踰越牆垣夜間侵入住宅竊盜罪，累犯，處有期徒刑捌月
，減為有期徒刑肆月；又犯侵入住宅罪，累犯，處有期徒刑月
；又犯踰越牆垣夜間侵入住宅竊盜罪，處有期徒刑壹年。應執行
有期徒刑壹年伍月。
    事實及理由
一、按除被告所犯為死刑、無期徒刑、最輕本刑為三年以上有期
    徒刑之罪或高等法院管轄第一審案件者外，於第一次審判期
    日前之準備程序進行中，被告先就被訴事實為有罪之陳述時
    ，審判長得告知被告簡式審判程序之旨，並聽取當事人、代
    理人、辯護人及輔佐人之意見後，裁定進行簡式審判程序，
    刑事訴訟法第273 條之1 第1 項定有明文。經核本件被告乙
    ○○所犯係死刑、無期徒刑、最輕本刑為三年以上有期徒刑
    以外之罪，其於準備程序中就被訴事實為有罪之陳述，經法
    官告知簡式審判程序之旨，並聽取公訴人、被告之意見後，
    本院爰依首揭規定，裁定進行簡式審判程序，合先敘明。
二、本件犯罪事實：
    乙○○前曾於民國92年間因犯竊盜案件，經臺灣臺北地方法
    院以91年度簡字第3190號判決判處有期徒刑二月確定，於92
    年9 月27日執行完畢。詎其猶不知悔改，復分別於(一)96年4
    月1 日凌晨2 時許之夜間，基於意圖為自己不法所有之犯意
    ，翻越牆垣侵入臺北縣中和市○○路60巷11號甲○○所有因
    整修暫無人在內之住宅，徒手拆卸竊取屋內甲○○所有白鐵
    門（起訴書誤載為「不銹鋼鐵門」）3 片（價值約新臺幣＜
    下同＞9 萬1 千元），得手後於同日上午6 時30分許（起訴
    書誤載為「6 時」），載運至臺北縣新店市○○路131 之1
    號，變賣予不知情之資源回收商郭麗花，得款8100元，供己
    花費殆盡。(二)又於同年11月25日（起訴書誤載為「26日」）
    晚上11時許，因無居住處所，復翻牆侵入上址甲○○所有住
    宅內住宿。嗣於翌日（即同年月26日）中午12時45分許，因
    屋主甲○○返回上址住宅時，發現屋內房間反鎖，疑有人侵
    入，經報警前來處理，當場查獲乙○○，並循線查悉上開竊
    盜之情。(三)詎其因不甘遭甲○○報警查獲上情，復基於意圖
    為自己不法所有之犯意，再於96年11月28日清晨5 時許之夜
    間，翻越牆垣侵入甲○○所有上址住宅屋內，徒手拆卸竊取
    屋內甲○○所有之鋁窗14組、鋁門窗3 片等（價值共約10萬
    元），得手後搬運至安樂路60巷口處暫時放置，欲擇日載運
    至他處變賣得款供己花用。嗣經屋主甲○○於同年12月7 日
    下午5 時許，返回上址住宅時發現上開遭竊之情，經報警循
    線於同年月8 日晚上7 時許（起訴書誤載為「晚上9 時許」
    ）通知乙○○到案說明後，因而查悉上情，惟經乙○○帶同
    警方至上開放置竊贓處時，其竊得之上開贓物已去向不明，
    未能尋獲。案經臺北縣政府警察局中和分局報請臺灣板橋地
    方法院檢察署檢察官偵查起訴及追加起訴。
三、本件證據：
    (一)被告於警詢、偵查、審理時之自白、告訴人甲○○於警詢
      、偵查之指訴、證人郭麗花於警詢之證述。
    (二)卷附之案發現場照片、起獲贓物照片、被告變賣贓物之承
      諾書、告訴人報案竊盜案件紀錄表、臺北縣政府警察局中
      和分局安平派出所受理各類案件紀錄表等可稽。
四、核被告上開所為，犯罪事實(一)、(三)部分，均係犯刑法第321
    條第1 項第1 款、第2 款之踰越牆垣夜間侵入住宅竊盜罪；
    犯罪事實(二)部分，則係犯刑法第306 條第1 項之侵入住宅罪
    。其上開所犯三罪，犯意各別，犯罪時間相異，行為互殊，
    應予分論併罰。又公訴意旨就犯罪事實(一)部分，雖漏未敘及
    被告踰越牆垣之加重竊盜條件行為，惟按同一竊盜行為同時
    具備刑法第321 條第1 項所列數款加重條件，仍屬實質上之
    一罪，故此加重條件行為既屬原起訴犯罪之行為一部，本院
    自得併予論究，附此敘明。另被告前曾於92年間因犯竊盜案
    件，經臺灣臺北地方法院以91年度簡字第3190號判決判處有
    期徒刑二月確定，於92年9 月27日執行完畢，有臺灣高等法
    院被告前案紀錄表在卷可稽，被告前受有期徒刑執行完畢，
    於五年以內故意再犯本件有期徒刑以上之各罪，均為累犯，
    應依刑法第47條第1 項規定，各加重其刑。爰審酌被告之素
    行、各罪犯罪之動機、目的、方法、手段、所生危害、所獲
    不法利益及犯罪後之態度等一切情狀，各量處如主文所示之
    刑。又本件被告犯罪事實(一)部分犯罪後，中華民國九十六年
    罪犯減刑條例業已制定，經總統於96年7 月4 日公布，同年
    月16日生效施行，查本件此部分被告之犯罪時間，係在96年
    4 月24日以前，所犯加重竊盜罪，雖係該條例第3 條第1 項
    第15款所列之罪，惟此部分上開宣告刑未逾有期徒刑一年六
    月之刑，核諸中華民國九十六年罪犯減刑條例第2 條第1 項
    、第3 條等規定，合於減刑條件，爰依該條例第2 條第1 項
    第3 款、第11條等規定，減其宣告刑二分之一，並與上開犯
    罪事實(二)、(三)所犯不應減刑之罪量處之刑，定其應執行之刑
    。
五、依刑事訴訟法第273 條之1 第1 項、299 條第1 項前段、第
    310 條之2 、第454 條，刑法第321 條第1 項第1 款、第2
    款、第306 條第1 項、第47條第1 項、第51條第5 款，刑法
    施行法第1 條之1 ，中華民國九十六年罪犯減刑條例第2 條
    第1 項第3 款、第7 條、第11條，判決如主文。
六、如不服本判決，得自收受送達之日起10日內向本院提出上訴
    狀（須附繕本）。
本案經檢察官靳開聖到庭執行職務
中    華    民    國    97    年    6     月    13    日
                      刑事第三庭  法  官  彭  全  曄
以上正本證明與原本無異
                                  書記官  洪  紹  甄
中    華    民    國    97    年    6     月    16    日
附錄本案論罪科刑法條全文：
中華民國刑法第321條
犯竊盜罪而有左列情形之一者，處六月以上、五年以下有期徒刑
：
一、於夜間侵入住宅或有人居住之建築物、船艦或隱匿其內而犯
    之者。
二、毀越門扇、牆垣或其他安全設備而犯之者。
三、攜帶兇器而犯之者。
四、結夥三人以上而犯之者。
五、乘火災、水災或其他災害之際而犯之者。
六、在車站或埠頭而犯之者。
前項之未遂犯罰之。
中華民國刑法第306條
無故侵入他人住宅、建築物或附連圍繞之土地或船艦者，處1年
以下有期徒刑、拘役或3百元以下罰金。
無故隱匿其內，或受退去之要求而仍留滯者，亦同。


司法院資訊處製作；財團法人民間司法改革基金會備份。
